臺灣新北地方法院板橋簡易庭小額民事判決
111年度板小字第1396號
原      告  聯邦商業銀行股份有限公司


法定代理人  林鴻聯  
訴訟代理人  蕭智中  
被      告  魏晏渝  
上列當事人間請求清償借款事件，本院於中華民國111年5月23日
言詞辯論終結，判決如下：
    主      文
被告應給付原告新臺幣壹拾萬元，及自民國一一一年四月九日起
至清償日止，按週年利率百分之一點八四五計算之利息，暨逾期
在六個月以內部分，按上開利率百分之十，逾期超過六個月部分
，按上開利率百分之二十計算之違約金，違約金最高連續收取期
數為九期。
訴訟費用新臺幣壹仟元由被告負擔。
本判決得假執行。
    事實及理由
一、原告主張：被告於民國110年7月9日向原告借款新臺幣(下同
    )100,000元，並簽立勞工紓困貸款專用契約，約定借款期間
    自110年7月9日起至113年7月9日止，自實際撥款日起，前6
    個月按月計息，第7個月起依年金法按月攤還本息，利率按
    中華郵政股份有限公司2年期定期儲金存款機動利率（週年
    利率0.845％）加碼週年利率1％計算，即目前週年利率為1.84
    5％，如遲延履行，於遲延期間逾期在6個月以內部分，按上
    開約定利率10%，逾期超過6個月部分，按上開約定利率20%
    ，按期計付違約金。詎被告未依約繳款，尚欠本金、利息、
    違約金未清償。爰依消費借貸之法律關係起訴求命被告給付
    等語，並聲明如主文第1項所示。
二、被告於本院111年5月23日言詞辯論時就本件訴訟標的認諾（
    見本院卷第40頁）。
三、本件原告主張之事實，業據其提出貸款契約書、授信明細查
    詢單、催告函等件為證（見本院卷第11至20頁），按當事人
    於言詞辯論時為訴訟標的之捨棄或認諾者，應本於其捨棄或
    認諾為該當事人敗訴之判決，民事訴訟法第384條定有明文
    ，查被告於111年5月23日本院言詞辯論時就本件訴訟標的認
    諾（見本院卷第40頁），揆諸前揭規定，本院即應本於該認
    諾為被告敗訴之判決。從而，原告請求被告給付如主文第1
    項所示，為有理由，應予准許。
四、本件係就民事訴訟法第436條之8第1項訴訟適用小額程序所
    為被告敗訴之判決，爰依民事訴訟法第436條之20規定，職
    權宣告假執行。
五、訴訟費用負擔之依據：民事訴訟法第78條。本件訴訟費用額
    ，依後附計算書確定如主文所示之金額。
中　　華　　民　　國　　111 　年　　5 　　月　　31　　日
臺灣新北地方法院板橋簡易庭
                  法  官  吳孟竹
    計    算    書
項        目          金      額（新臺幣）      備    註
第一審裁判費               1,000元
合        計               1,000元
以上為正本係照原本作成。
對於本件判決如有不服，應於收受送達後20日內向本院提出上訴
書狀，上訴於本院合議庭，並按他造當事人之人數附具繕本。當
事人之上訴，非以判決違背法令為理由不得為之，上訴狀應記載
上訴理由，表明下列各款事項：
（一）原判決所違背之法令及其具體內容。
（二）依訴訟資料可認為原判決有違背法令之具體事實。
如未於上訴後20日內補提合法上訴理由書，法院得逕以裁定駁回
上訴。
中　　華　　民　　國　　111 　年　　5 　　月　　31　　日
                  書記官  呂亞馨